【裁判字號】    98,上易,2154
【裁判日期】    980916
【裁判案由】    毒品危害防制條例
【裁判全文】
臺灣高等法院刑事判決                98年度上易字第2154號
上  訴  人
即  被  告  甲○○
上列上訴人因毒品危害防制條例案件，不服臺灣基隆地方法院98
年度易字第377 號，中華民國98年7 月24日第一審判決（起訴案
號：臺灣基隆地方法院檢察署98年度毒偵字第1124號），提起上
訴，本院判決如下：
    主  文
上訴駁回。
    理  由
一、按不服地方法院之第一審判決而上訴者，應向管轄第二審之
    高等法院為之；上訴書狀應敘述具體理由；第二審法院認為
    上訴書狀未敘述理由或上訴有第362 條前段情形，應以判決
    駁回之，刑事訴訟法第361條第1、2項、第367條前段明文規
    定。而所謂具體理由，必係依據卷內既有訴訟資料或提出新
    事證，指摘或表明第一審判決有何採證認事、用法或量刑等
    足以影響判決本旨之不當或違法，而構成應予撤銷之具體事
    由，始克當之（例如：依憑證據法則具體指出所採證據何以
    不具證據能力，或依憑卷證資料，明確指出所為證據證明力
    之判斷如何違背經驗、論理法則）；倘僅泛言原判決認定事
    實錯誤、違背法令、量刑失之過重或輕縱，而未依上揭意旨
    指出具體事由，或形式上雖已指出具體事由，然該事由縱使
    屬實，亦不足以認為原判決有何不當或違法者（例如：對不
    具有調查必要性之證據，法院未依聲請調查亦未說明理由，
    或援用證據不當，但除去該證據仍應為同一事實之認定），
    皆難謂係具體理由，俾與第二審上訴制度旨在請求第二審法
    院撤銷、變更第一審不當或違法之判決，以實現個案救濟之
    立法目的相契合，並節制濫行上訴（最高法院97年度台上字
    第892 號判決參照）。是倘上訴人之上訴書狀雖敘述上訴理
    由，形式上雖已指出具體事由，然該事由縱使屬實，亦不足
    以認為原判決有何不當或違法者，即與未敘述具體理由無異
    ，所為上訴，即非適法。
二、查本件上訴人即被告甲○○不服原審判決，於民國（下同）
    98年8 月5 日具狀提起第二審上訴，惟未具理由，嗣於同年
    月17日具狀補正理由，有被告刑事上訴狀、上訴補敘理由狀
    各1件在卷可稽。而被告上訴理由略以：被告在98年4月17日
    定期檢驗未驗出毒品反應，竟於10日後有截然不同之陽性反
    應結果，實令人不能接受，被告堅決主張無施用安非他命；
    又警方採尿時無當場在尿瓶上封緘按指模，程序不符規定，
    公信力有問題云云。惟查被告定期檢驗未驗出毒品反應，其
    後10餘日對意志力薄弱而有多次毒品前科之毒犯難保不再施
    用毒品；又被告於偵查中已表明同意警方採尿，尿液是親採
    親封，對警方採尿程序無意見（見偵查卷第33頁），茲又質
    疑警方採尿程序不符規定，已非可取。是被告並未依據卷內
    既有訴訟資料或提出新事證，指摘或表明第一審判決有何採
    證、認事、量刑之不當或違法，尚難謂係上訴之具體理由，
    從而本件上訴顯不合法定程式，應予駁回，並不經言詞辯論
    為之。
據上論斷，應依刑事訴訟法第367條前段、第372條，判決如主文
。
中    華    民    國    98    年    9     月    16    日
                  刑事第十庭審判長法  官  楊炳禎
                                  法  官  李春地
                                  法  官  陳春秋
以上正本證明與原本無異。
不得上訴。
                                  書記官  李家敏
中    華    民    國    98    年    9     月    16    日


司法院資訊處製作；財團法人民間司法改革基金會備份。
